臺灣桃園地方法院刑事判決           100年度審訴字第2215號
公  訴  人  臺灣桃園地方法院檢察署檢察官
被      告  李正名
上列被告因毒品危害防制條例案件，經檢察官提起公訴（100 年
度毒偵字第3732、3861號），被告就被訴事實為有罪之陳述，經
本院合議庭裁定依簡式審判程序審理，判決如下：
    主      文
李正名施用第一級毒品，累犯，處有期徒刑拾月。又施用第二級
毒品，累犯，處有期徒刑伍月。又施用第一級毒品，累犯，處有
期徒刑拾月。又施用第二級毒品，累犯，處有期徒刑伍月。應執
行有期徒刑壹年拾月。
    事實及理由
一、被告所犯之罪，為死刑、無期徒刑、最輕本刑3 年以上有期
    徒刑或高等法院管轄第一審案件以外之罪，而被告於本院準
    備程序進行中，就被訴事實為有罪之陳述，經本院告知簡式
    審判程序意旨，並聽取公訴人及被告之意見後，依刑事訴訟
    法第273 條之1 第1 項之規定，裁定依簡式審判程序審理。
二、犯罪事實：
    李正名前於民國93年間，因施用毒品案件，經本院以93年度
    毒聲字第1560號裁定送觀察、勒戒後，認有繼續施用毒品之
    傾向，再由本院以94年度毒聲字第1015號裁定令入戒治處所
    施以強制戒治，因其戒治成效經評定為合格，於95年2 月16
    日停止戒治依法釋放，該次施用毒品犯行，並經臺灣桃園地
    方法院檢察署檢察官以95年度戒毒偵字第75號為不起訴處分
    確定。復於95年間（即前開強制戒治執行完畢釋放後5 年
    內），因施用第一、二級毒品等案件，經本院以95年度訴字
    第1701號判決分別判處有期徒刑8 月、5 月，並定應執行有
    期徒刑11月，上訴後，施用二級部分經臺灣高等法院以96年
    度上訴字第1572號判決上訴駁回確定，嗣經本院以96年度聲
    減字第6693號裁定各減為有期徒刑4 月、2 月又15日，並定
    應執行有期徒刑6 月確定。復於93年間，因竊盜案件，經
    本院以94年度易字第259 號判決判處有期徒刑1 年6 月，上
    訴後，經臺灣高等法院以95年度上易字第927 號判決上訴駁
    回確定；又於95年間，因竊盜案件，經臺灣板橋地方法院
    以95年度易字第1926號判決判處有期徒刑7 月確定；上開
    、之罪嗣經臺灣板橋地方法院以96年度聲減字第4327號裁
    定減為有期徒刑9 月、3 月又15日確定；再於95年間，因
    施用毒品案件，經臺灣宜蘭地方法院以96年度宜簡字第 295
    號判決判處有期徒刑6 月，減為有期徒刑3 月確定；繼於
    95年間，因施用毒品案件，經本院以96年度審訴字第560 號
    判決判處有期徒刑10月，減為有期徒刑5 月確定；上開、
    至各罪嗣經本院以97年度聲字第1612號裁定應執行有期
    徒刑1 年1 月確定，與上開、之罪接續執行，於97年11
    月7 日縮短刑期假釋出監，於97年12月28日假釋期滿未經撤
    銷假釋，其未執行刑以已執行論而執行完畢（於本案構成累
    犯）。詎仍不知悔改，基於施用第一、二級毒品之犯意，分
    別為下列行為：
  (一)於100 年6 月16日中午12時許，在桃園縣蘆竹鄉○○路上某
    處，以將海洛因置入水車內燃燒吸食之方式，施用第一級毒
    品海洛因1 次；另將甲基安非他命置於玻璃球內以火燒烤，
    再以吸食器吸食煙霧之方式，施用第二級毒品甲基安非他命
    1 次。嗣因其為毒品調驗列管人口，經警方通知後，於 100
    年6 月16日晚間10時許到場，並徵其同意採集尿液檢驗後，
    結果呈安非他命類、鴉片類代謝物陽性反應，始悉上情。
  (二)另於100 年7 月21日上午10時許，在桃園縣桃園市火車站公
    廁內，以將海洛因置入水車內燃燒吸食之方式，施用第一級
    毒品海洛因1 次；另於100 年7 月21日下午5 時許為警採尿
    時起回溯96小時內之某時，在臺灣某不詳地點，將甲基安非
    他命置於玻璃球內以火燒烤，再以吸食器吸食煙霧之方式，
    施用第二級毒品甲基安非他命1 次。嗣於100 年7 月21日下
    午1 時55分許，在桃園縣龜山鄉○○路○ 段1206之12號前為
    警攔查查獲，經徵得其同意採集尿液檢驗後，結果呈安非他
    命類、鴉片類代謝物陽性反應，始悉上情。
三、認定被告犯罪所憑之證據：
  (一)被告李正名於警詢、偵訊、本院準備程序及審理中之自白。
  (二)桃園縣政府警察局蘆竹分局被採尿人尿液暨毒品真實姓名與
    編號對照表、桃園縣政府警察局保安警察大隊搜索扣押筆錄
    、扣押物品目錄表、扣押物品清單、桃園縣政府警察局尿液
    暨毒品真實姓名與編號對照表各1 份、正修科技大學超微量
    研究科技中心尿液檢驗報告2 份。
四、核被告所為，均係犯毒品危害防制條例第10條第1 項、第2
    項之施用第一級毒品及施用第二級毒品罪。其施用毒品前非
    法持有毒品海洛因、甲基安非他命之低度行為，各為施用毒
    品之高度行為所吸收，均不另論罪。被告所犯上開4 罪間，
    犯意各別，行為互殊，應分論併罰。被告有如上開犯罪事實
    欄所載之科刑及執行情形，有臺灣高等法院被告前案紀錄表
    1 份在卷可按，其受徒刑之執行完畢，5 年以內故意再犯本
    件有期徒刑以上之各罪，均為累犯，均應依刑法第47條第 1
    項規定加重其刑。爰審酌被告無視毒品戕害一己之身體健康
    及法律禁令，且意志不堅，未斷絕施用毒品之惡習，再犯本
    件施用毒品之罪，惟兼衡其犯罪手段、動機、目的及犯後坦
    承犯行之態度暨其生活狀況等一切情狀，分別量處如主文所
    示之刑，並定應執行刑，以示懲儆。至扣案之注射針筒1 支
    ，被告供稱係分別將海洛因置入水車內燃燒吸食之方式施用
    第一級毒品海洛因及以將甲基安非他命置於玻璃球內以火燒
    烤，再以吸食器吸食煙霧之方式施用第二級毒品甲基安非他
    命各1 次，該注射針筒1 支雖為被告所有，然與本案施用毒
    品犯行無關，爰不為沒收之諭知，附此敘明。
五、應適用之法條：刑事訴訟法第273 條之1 第1 項、第299 條
    第1 項前段、第310 條之2 、第454 條第1 項，毒品危害防
    制條例第10條第1 項、第2 項，刑法第11條前段、第47條第
    1 項、第51條第5 款。
六、如不服本判決，應於判決送達後10日內向本院提出上訴狀（
    應附繕本），其未敘述上訴理由者，應於上訴期間屆滿後20
    日內補提理由書狀於本院，上訴於臺灣高等法院。
本案經檢察官高文政到庭執行職務。
中    華    民    國   100    年    11    月    30    日
                  刑事庭    法  官  黃翊哲
以上正本證明與原本無異。
                            書記官  林宜亭
中    華    民    國   100    年    11    月    30    日
附錄本案論罪科刑依據之法條：毒品危害防制條例第10條
施用第一級毒品者，處6 月以上5 年以下有期徒刑。
施用第二級毒品者，處3 年以下有期徒刑。